【裁判字號】    92,訴,230
【裁判日期】    920709
【裁判案由】    強盜等
【裁判全文】
臺灣新竹地方法院刑事判決                          九十二年度訴字第二三號
    公  訴  人  臺灣新竹地方法院檢察署檢察官
    被      告  甲○○
    指定辯護人  本院公設辯護人林建和
右列被告因強盜等案件，經檢察官提起公訴（九十二年度偵字第一三三九號）及移
併案審理（九十二年度偵字第一九八七號），本院判決如左：
    主      文
甲○○共同連續意圖為自己不法之所有，攜帶兇器，而搶奪他人之動產，累犯，處有
期徒刑貳年。鑰匙壹把、剪刀壹把、全罩式安全帽壹頂，均沒收；又共同意圖為自己
不法之所有，以強暴至使不能抗拒，而取他人之物，累犯，處有期徒刑柒年。應執行
有期徒刑捌年拾月。鑰匙壹把、剪刀壹把、全罩式安全帽壹頂，均沒收。
    事      實
一、甲○○有竊盜、違反麻醉藥品管理條例、偽造文書、毀損、強制未遂、傷害等前
    科紀錄，並於民國八十七年間因偽造文書案件，經臺灣士林地方法院以八十七年
    度訴字第四四０號判決判處有期徒刑三月確定，甫於八十八年五月四日執行完畢
    。又於八十八年間因竊盜案件，經本院以八十八年度易字第一四六號判決判處有
    期徒刑九月確定；再於八十八年間因盜匪等案件，經本院以八十八年度訴字第一
    五九號判決判處應執行有期徒刑一年四月確定；再於八十九年間因竊盜案件，經
    臺灣高等法院以八十九年度上易字第三二三六號判決判處有期徒刑五月確定；嗣
    經臺灣高等法院以八十九年度聲字第一０八九號裁定定應執行刑為有期徒刑二年
    五月確定。又於八十九年間再分別因偽造文書、妨害公務等案件，經本院先後以
    八十九年度竹簡字第三號、八十九年度易字第七五七號判決分別判處有期徒刑六
    月、八月確定，嗣再經本院以九十年度聲字第四八九號裁定定應執行刑為有期徒
    刑一年一月確定，應接續執行刑期三年六月，甫於九十一年九月九日假釋出獄。
二、詎甲○○甫經假釋出獄，猶不知悔悟，竟意圖為自己不法之所有，與戊○○（民
    國○○○年○月○○日生，另案經本院於九十二年五月十二日以九十一年度訴字
    第七七八號判決判處有期徒刑二年六月）共同基於搶奪、攜帶兇器搶奪及攜帶兇
    器竊盜之概括犯意聯絡，連續：
（一）於九十一年十二月二十四日上午七時許（起訴書誤載為同年十月二十四日上午
      七時許），由甲○○騎乘其母之機車附載戊○○，二人均戴安全帽，在新竹市
      ○○路、經國路一段路口之果菜市場旁，趁丙○○不注意而不及防備之際，由
      甲○○負責騎乘機車欺近丙○○，再由後座之戊○○公然徒手自丙○○之身後
      迅即搶奪丙○○所有懸掛在右手肘上之女用皮包一只（內有丙○○所有及管領
      持有之國民身分證一枚、臺灣銀行提款卡一枚、新竹市第一信用合作社提款卡
      一枚、第一銀行提款卡一枚、郵局提款卡一枚、富邦銀行信用卡一枚、汽車駕
      駛執照一枚、存摺四本、殘帳手冊一枚、全民健康保險卡一枚、ＮＯＫＩＡ廠
      牌八二一０型號序號000000000000000號行動電話一具及現金
      新臺幣二萬元），得手後迅速逃逸，所得財物現金二人均分花用，行動電話一
      具則分歸戊○○（嗣查獲後已發還丙○○），其餘物品則由甲○○丟棄，並致
      丙○○受有雙膝擦傷之傷害（未據提出告訴）。
（二）甲○○、戊○○又為達騎乘機車搶奪他人財物時，避免被記下車號為警循線查
      獲之目的，乃先於九十二年一月一日下午五時許，在新竹市○○路三一五巷一
      ０號前，趁他人不注意之際，由戊○○負責在巷口把風，甲○○則以其所有之
      鑰匙一把竊取乙○○所有停放在該處之車牌號碼ＭＷＮ－六一九號機車，得手
      後將竊得之機車車牌丟棄（嗣於同日晚上十一時十分許，經警在新竹市○○路
      一九二巷三四八號前尋獲併同查獲之機車發還乙○○），竊得之機車則留供作
      為交通工具及行搶之用。繼之，又連續於同日晚上七、八時許，在新竹市育賢
      國中後方即新竹市○○路五三七巷一五弄二四號附近，亦趁他人不注意之際，
      二人共同由甲○○以徒手，戊○○則攜帶在前開車牌號碼ＭＷＮ－六一九號機
      車上客觀上具有危險性、足以傷害人身體、生命之兇器扳手一支，二人合力拆
      卸竊取丁○○所有停放在該處之車牌號碼ＨＳＸ－七五六號機車車牌一面（查
      獲後已發還丁○○），得手後改懸掛在前開竊得之車牌號碼ＭＷＮ－六一九號
      機車上使用，以掩人耳目。
（三）甲○○、戊○○共同竊得前開機車、車牌後，即於九十二年一月一日晚上十時
      三十五分許，由甲○○騎乘前開竊得懸掛車牌號碼ＨＳＸ—七五六號車牌之原
      車牌號碼為ＭＷＮ—六一九號機車附載戊○○，二人亦均戴安全帽，在新竹市
      ○○街與牛埔東路口，趁庚○○騎乘機車停下不及防備之際，由甲○○負責騎
      乘前開機車欺近庚○○騎乘之機車前方，再由後座之戊○○攜帶甲○○所有在
      客觀上具有危險性、足以傷害人身體、生命之兇器剪刀一支公然迅即剪斷庚○○身上之皮包背帶後，搶奪庚○○所有皮包一只（內裝有信用卡二枚、金融卡
      二枚、國民身分證一枚、汽車駕駛執照一枚、腰包一個、皮夾一個、行動電話
      一具、全民健康保險保卡一枚及現金新臺幣二千八百二十一元）得手。嗣於當
      日晚上十一時十分許，二人在新竹市○○路一九二巷三四八號旁廣場分贓時，
      戊○○為警當場查獲，甲○○則趁隙逃逸，並扣得甲○○所有供與戊○○共同
      竊盜、攜帶兇器搶奪犯罪所用之鑰匙一把、剪刀一支及戊○○所有與甲○○共
      同攜帶兇器搶奪犯罪所用之全罩式安全帽一頂。
三、甲○○與戊○○又意圖為自己不法之所有，於九十一年十二月三十日上午十一時
    許，由甲○○騎乘機車附載戊○○，在新竹市○○路○段四三０巷一號前，發現
    己○○甫將所騎乘之車牌號碼ＨＪＪ—一七七號重型機車停妥，正開啟座墊下置
    物箱拿取行動電話手機時，見機不可失，乃趁己○○未及防備之際，而共同基於
    搶奪之犯意聯絡，由甲○○在旁把風接應，並推由戊○○下手搶奪己○○手中所
    握之機車鑰匙，詎因己○○緊張即將置物箱蓋上，並因驚覺而反抗緊握鑰匙不放
    ，二人乃將搶奪之犯意聯絡提升至強盜之犯意聯絡，隨即由甲○○上前施強暴以
    右手勒住己○○脖子、左手摀住己○○嘴巴，惟己○○因驚嚇乃大聲喊叫，甲○○即將己○○之脖子往左扭拉，以阻止己○○喊叫，至使己○○不能抗拒，任令
    戊○○強取己○○手上之機車鑰匙，並以該機車鑰匙打開該機車置物箱，而強行
    取走己○○所有之手提包一只（內有戶口名簿一本、國民身分證二張、印章二枚
    、信用卡三枚、提款卡四枚、存摺四本及現金六千五百元），得手後迅速騎乘機
    車逃逸，均分搶得之現金，並將其餘物品丟棄。
四、案經新竹市警察局第一分局報告臺灣新竹地方法院檢察署檢察官偵查起訴。
    理      由
一、右揭事實業據被告甲○○迭於警訊、偵查中及本院審理時坦承不諱，核與共犯戊○○於本院審理時之供述相符，並據被害人丙○○、乙○○、丁○○、庚○○、
    己○○等分別於警訊、偵查中及本院審理時分別指述之情節相符，並有新竹市警
    察局車輛協尋通報單一紙、新竹市警察局車輛尋獲通報單一紙、贓物領據四紙、
    診斷證明書一紙及現場照片本等在卷可稽，復有鑰匙一把、剪刀一支、全罩式安
    全帽一頂扣案足資左證。足見被告所為自白，確與事實相符。事證已臻明確，被
    告犯行洵堪認定。
二、核被告事實二（一）所為係犯刑法第三百二十五條第一項之普通強奪罪；事實二
    （二）所為係犯刑法第三百二十條第一項普通竊盜罪及同法第三百二十一條第一
    項第三款之攜帶兇器竊盜罪；事實二（三）所為係犯刑法第三百二十六條第一項
    之攜帶兇器加重強奪罪；事實三所為係犯刑法第三百二十八條第一項之普通強盜
    罪。被告與共犯戊○○就事實二（二）共同攜帶兇器竊取車牌號碼ＨＳＸ－七五
    六號機車車牌一面部分，所為係犯刑法第三百二十一條第一項第三款之攜帶兇器
    竊盜罪，公訴人認係犯刑法第三百二十條第一項普通竊盜罪，乃尚有未洽，起訴
    法條應予變更。被告與共犯戊○○就前開犯行，均有共同之犯意聯絡及行為之分
    擔，均為共同正犯。又被告事實二（一）（三）之普通強奪、攜帶兇器加重強奪
    犯行及事實二（二）之普通竊盜、攜帶兇器竊盜犯行，均時間緊接，手法大致相
    同，反覆為之，所犯又分別係犯罪構成要件相同之罪名，顯分別係基於概括之犯
    意為之，應均依連續犯之規定論以一罪，分別論以刑法第三百二十六條第一項之
    攜帶兇器加重強奪罪及刑法第三百二十一條第一項第三款之攜帶兇器竊盜罪，並
    均依法加重其刑。再者，被告前開所犯刑法第三百二十六條第一項之攜帶兇器加
    重強奪犯行及刑法第三百二十一條第一項第三款之攜帶兇器竊盜犯行，有方法、
    目的之牽連關係，應依刑法第五十五條牽連犯之規定，從一重論以刑法第三百二
    十六條第一項之攜帶兇器加重強奪罪處斷。再被告所犯刑法第三百二十六條第一
    項之攜帶兇器加重強奪罪及刑法第三百二十八條第一項之普通強盜罪，罪名不同
    ，犯意各別，應予分論併罰。第查，被告曾於民國八十七年間因偽造文書案件，
    經臺灣士林地方法院以八十七年度訴字第四四０號判決判處有期徒刑三月確定，
    甫於八十八年五月四日執行完畢，有臺灣新竹地方法院檢察署刑案資料查註紀錄
    表及臺灣高等法院被告全國前案紀錄表在卷可稽，茲於執行完畢後五年以內再犯
    有期徒刑以上之上開二罪，均為累犯，應均依法加重其刑，並就所連續攜帶兇器
    加重強奪罪部分，遞加重其刑。爰審酌被告有竊盜、違反麻醉藥品管理條例、偽
    造文書、毀損、強制未遂、傷害等前科紀錄，並於民國八十七年間因偽造文書案
    件，經臺灣士林地方法院以八十七年度訴字第四四０號判決判處有期徒刑三月確
    定，甫於八十八年五月四日執行完畢。又於八十八年間因竊盜案件，經本院以八
    十八年度易字第一四六號判決判處有期徒刑九月確定；再於八十八年間因盜匪等
    案件，經本院以八十八年度訴字第一五九號判決判處應執行有期徒刑一年四月確
    定；再於八十九年間因竊盜案件，經臺灣高等法院以八十九年度上易字第三二三
    六號判決判處有期徒刑五月確定；嗣經臺灣高等法院以八十九年度聲字第一０八
    九號裁定定應執行刑為有期徒刑二年五月確定。又於八十九年間再分別因偽造文
    書、妨害公務等案件，經本院先後以八十九年度竹簡字第三號、八十九年度易字
    第七五七號判決分別判處有期徒刑六月、八月確定，嗣再經本院以九十年度聲字
    第四八九號裁定定應執行刑為有期徒刑一年一月確定，應接續執行刑期三年六月
    ，甫於九十一年九月九日假釋出獄，有前開臺灣新竹地方法院檢察署刑案資料查
    註紀錄表及臺灣高等法院被告全國前案紀錄表在卷可稽，素行不良，於假釋期間
    ，猶再犯本案，顯不知悔改，且犯罪手段、情節、被害人所生危害非輕，嚴重危
    害社會治安，惟念其犯罪後已坦承犯行等一切情狀，分別酌予量處如主文所示之
    刑，並定應執行刑。
三、末查，扣案之鑰匙一把、剪刀一支均係被告所有；另全罩式安全帽一頂則係共犯
    戊○○所有，且扣案之鑰匙一把係被告與共犯戊○○共同供竊盜犯罪所用之物；
    另扣案之剪刀一支及全罩式安全帽一頂係被告與共犯戊○○共同供攜帶兇器搶奪
    犯罪所用之物，應均依刑法第三十八條第一項第二款規定宣告沒收。
據上論斷，應依刑事訴訟法第二百九十九條第一項前段、第三百條，刑法第二十八條
、第五十六條、第三百二十一條第一項第三款、第三百二十六條第一項、第三百二十
八條第一項、第五十五條、第四十七條、第五十一條第五款、第三十八條第一項第二
款，判決如主文。
本案經檢察官許麗美到庭執行職務。
中      華      民      國    九十二    年      七      月      九      日
                                  臺灣新竹地方法院刑事第一庭
                                      法  官  汪  銘  欽
右正本證明與原本無異。
如不服本判決，應於判決送達後十日內向本院提出上訴狀（應附繕本），上訴於臺灣
高等法院。
                                      書記官  江  靜  玲
中      華    民      國    九十二    年      七      月      九      日
附錄本案論罪科刑法條全文：
刑法第三百二十一條第一項第三款：
犯竊盜罪而有左列情形之一者，處六月以上五年以下有期徒刑：
三、攜帶兇器而犯之者。
中華民國刑法第三百二十六條第一項：
犯前條第一項之罪，而有第三百二十一條第一項各款情形之一者，處一年
以上七年以下有期徒刑。
刑法第三百二十八條第一項：
意圖為自己或第三人不法之所有，以強暴、脅迫、藥劑、催眠或他法，至使不能抗拒
，而取他人之物或使其交付者，為強盜罪，處五年以上有期徒刑。


司法院資訊處製作；財團法人民間司法改革基金會備份。
